臺灣新竹地方法院民事判決  
111年度訴字第73號
原      告  胡聖奕  
訴訟代理人  劉家成律師
被      告  王少凱  
訴訟代理人  卓詠堯律師
被      告  鄭秀穎  

訴訟代理人  劉正穆律師
            李秋峰律師
上列當事人間請求損害賠償事件，本院於民國111年7月15日辯論
終結，判決如下：
　　主　　　文
被告甲○○應給付原告新臺幣貳拾萬元，及自民國一一一年一月二
十五日起至清償日止，按年息百分之五計算之利息。
原告其餘之訴駁回。
訴訟費用由被告甲○○負擔百分之二十，餘由原告負擔。
本判決第一項得假執行；但被告甲○○如以新臺幣貳拾萬元為原告
預供擔保，得免為假執行。
原告其餘假執行之聲請駁回。
　　事實及理由
壹、程序方面：
　　本件原告起訴時，原係以甲○○、乙○○等2人為被告，嗣於民
    國111年1月27日具狀撤回對乙○○之起訴，其後復於111年5月
    13日重新追加乙○○為被告，有民事起訴狀、民事撤回起訴狀
    （部分）、民事追加起訴狀在卷可憑（見本院卷第11、99、
    169頁）。本院審酌原告雖先對乙○○撤回訴訟後，復基於主
    張相同之侵權行為事實，再次對乙○○提起請求內容相同之訴
    訟，然觀民事訴訟法之規定，並無禁止原告對部分被告撤回
    訴訟後，於言詞辯論終結前再次對同一被告提起訴訟之明文
    規定，是原告撤回對乙○○之訴訟後，復再追加起訴乙○○，於
    法應無不合，先予敘明。
貳、實體方面：
一、原告主張：
　㈠原告與被告乙○○於99年12月4日結婚，婚後育有1子2女，並於
    2至3年前共同從事直銷工作，並於從事該工作期間共同結識
    被告甲○○。詎被告甲○○明知被告乙○○為有配偶之人，卻於11
    0年9月間透過通訊軟體與被告乙○○互相傳送內容親暱之訊息
    ，與被告乙○○發展不正常之往來關係。原告知悉上情後，曾
    向被告2人詢問原委，被告2人皆向原告表示該等文字訊息僅
    為玩笑性質，當時原告並未予深究。豈料被告2人仍未因上
    揭事件而知所警惕，仍於110年11月21日、同年月22日繼續
    透過通訊軟體互傳包括性行為、相愛、生小孩，及意圖偽造
    原告簽名之聲明書等文字訊息。由上可知，被告2人間逾越
    正常男女交往分際之不正常往來，至遲始於110年9月間，並
    非一日一時之短暫行為，且交往內容已包含性交行為，並非
    僅屬曖昧訊息、相約出遊等範圍。是被告2人上揭所為，已
    侵害原告基於配偶關係之身分法益，且情節重大，為此爰依
    民法第184條第1項前段、第185條第1項前段、第195條第1項
    、第3項規定，提起本件訴訟。
　㈡而所謂配偶權，係指配偶間因婚姻關係而成立以互負誠實義
    務為內容之權利，屬於基於配偶關係所生之身分法益。配偶
    之一方行為不誠實，破壞共同生活之圓滿安全及幸福者，即
    為違反因婚姻契約之義務而侵害他方之權利。又如明知為他
    人配偶卻故意與之交往，其互動方式依社會一般觀念，已足
    以動搖婚姻關係應保持共同生活圓滿安全幸福之忠實目的時
    ，即構成對於配偶權之侵害。又若逾越正常交往分際進而發
    展情感或性行為之關係，所侵害上述身分法益之程度堪屬重
    大，自不待言。而被告乙○○與原告婚姻關係存續期間，至遲
    自110年9月間，被告乙○○曾以通訊軟體傳送「很想你好想你
    好想你」等文字訊息（下稱110年9月訊息）表達思念愛意。
    更有甚者，被告2人自110年11月起另互相傳送如附表一、二
    所示之訊息，可見被告2人已開始發展為以情感及性行為為
    基礎之親密關係伴侶，侵害原告身分法益之程度堪屬重大，
    是依民法第195條第3項準用第1項規定，原告所受雖非財產
    上之損害，仍得請求被告2人賠償相當之金額。又原告與被
    告乙○○結婚迄今約10年，共同生養1子2女，婚姻生活中雖偶
    有口角波折，惟於前揭事實遭原告發現前，雙方並未喪失共
    同生活之信任及感情基礎。然觀諸前開所述之訊息內容，已
    徹底摧毀原告對於被告乙○○之忠誠信任，支撐婚姻及家庭生
    活之情感意志，一夕之間消逝瓦解，精神上所受痛苦難以言
    喻，是原告請求賠償新臺幣（下同）100萬元之精神慰撫金
    ，應屬適當。
　㈢而原告與被告乙○○於本件侵權行為發生時仍具備正常之婚姻
    生活狀態，並無被告等2人所稱之婚姻難以維持之情形：
　⒈原告否認被告甲○○所稱，原告與被告乙○○早已無共同生活圓
    滿安全及幸福可言等情，於被告乙○○向被告甲○○發送110年9
    月訊息前，原告與被告乙○○於110年9月初之互動往來一如正
    常夫妻，被告甲○○雖否認原告與被告乙○○係因110年9月訊息
    始發生爭執一節，然上開訊息內容係由被告乙○○所持有，並
    非原告所執之文書，如被告等2人對於訊息之日期有所爭執
    ，自應由持有文書之被告乙○○提出證物以明事實。
　⒉再觀被告甲○○所提出之通訊軟體訊息紀錄中，可見原告雖因
    為夫妻爭執曾談及離婚，但完全未放棄任何修復情感之機會
    ，除積極委請夫妻共同從事直銷工作之上線（稱呼為「老師
    」）幫忙協調，亦進一步以「老師，請問昨晚談的都還好嗎
    ？」「辛苦老師了，謝謝」等語關心協調進度，其求和心切
    ，昭然可見。而老師也以「希望你們都可以冷靜下來，好好
    面對自己與未來」等語安慰，顯見原告與被告乙○○並無所謂
    婚姻已難以維持之情形。
　⒊又原告並不否認曾在110年9月間與被告乙○○談及離婚，當時
    原告亦有請被告甲○○之母親王建萍協調求和。然於如附表一
    所示訊息出現前，原告從未放棄在婚姻的波折中彌平爭端。
    依此情形，原告主觀上並無喪失維持婚姻之意欲，客觀上亦
    無難以維持婚姻之事實，要難因原告曾於事後與被告乙○○談
    及離婚，即稱原告已無配偶權可得侵害。
　⒋另被告甲○○明知被告乙○○為他人之配偶而與之交往，其互動
    內容顯逾社交分際，構成對配偶權之侵害。又如被告甲○○於
    行為時認為原告已無婚姻圓滿狀態可得侵害，惟除如附表一
    、二所示訊息內容外，被告甲○○另不忘提醒被告乙○○刪除紀
    錄，被告乙○○亦回應「好」等語，可見被告2人明顯知道渠
    等所從事之行為侵害他人之權利，才有上述刪除紀錄以規避
    責任之動作，故被告甲○○事後以原告婚姻本非圓滿之情置辯
    ，顯屬卸責之詞。
　⒌至被告乙○○方面，由110年9月訊息一事，足可推知被告2人之
    曖昧情愫並非存在一朝一夕。被告乙○○一方不誠實之行為，
    破壞共同婚姻生活，無論如何屬於主要有責配偶。如因可歸
    責之一方在外遇後向他方表示已無愛情，而肯認雙方之婚姻
    本非圓滿幸福，無異承認破壞婚姻秩序者可恣意違反忠誠義
    務，實悖於自己清白之法理，及國民法感情與倫理觀念，是
    被告乙○○之行為顯已違反婚姻契約所生之忠誠義務，而侵害
    原告之配偶權，依法應負賠償責任。
　㈣又原告與被告乙○○之離婚協議書中，並未包含本件訴訟之和
    解：
　⒈依原告與被告乙○○之離婚協議書第5條第6項雖約定：「除本
    協議書約定之內容，雙方於婚姻關係存續中所生債權債務關
    係消滅，日後不得對他方為財產上或非財產上之請求」等語
    。然被告乙○○自始至終皆稱原告所提出之通訊軟體訊息內容
    為玩笑目的，並無侵害原告之任何權利。是原告與被告乙○○
    於約定上開條款時，應未包括本件損害賠償請求權。
　⒉況被告乙○○既然從未認為對於原告負有任何侵害配偶權之損
    害賠償責任，自無就該債權債務關係約定使之消滅之理。從
    而，前開離婚協議書之條款並未包含本件損害賠償事件之和
    解，被告乙○○抗辯依該條款約定，原告不得再為請求等語，
    於法並無理由。
　㈤綜上，爰聲明：
　⒈被告應連帶給付原告100萬元，及自起訴狀繕本送達翌日起至
    清償日止，按年息百分之5計算之利息。
　⒉訴訟費用由被告連帶負擔。
　⒊願供擔保，請准宣告假執行。
二、被告則以：
　㈠被告甲○○之答辯：
　⒈被告2人間並無感情之交往關係，更遑論發生性行為，原告不
    能證明被告甲○○之行為致使被告乙○○違反其對夫妻之忠實義
    務並破壞原告與被告乙○○之婚姻關係，縱被告2人有傳送如
    附表一、二所示之訊息紀錄，致使原告心生不悅，然非得因
    此認已不法侵害原告基於配偶關係之身分法益而情節重大。
　⒉原告雖起訴請求被告甲○○賠償100萬元等語，惟被告2人各自
    經營同一品牌之直銷商，約於3年前因各自團隊之合作而結
    識，而因被告乙○○之年齡較被告甲○○年長逾15歲，被告2人
    自認識之初至今，僅為一般合作夥伴關係，並無任何有逾越
    一般交友之舉措，除團隊合作之工作需要外，未曾與被告乙
    ○○私下相約見面，僅偶爾透過通訊軟體傳訊聊天。於被告等
    2人聊天時，被告乙○○偶會嶄露對被告甲○○之好感，而被告
    甲○○深知2人年齡差距甚大，彼此間絕不可能發生情感，惟
    考量彼此間合作關係為免造成尷尬，起初對於被告乙○○之示
    好多以敷衍帶過。然因被告乙○○持續對被告甲○○表達好感，
    被告甲○○為免彼此日後合作恐生尷尬，故僅於聊天中應和被
    告乙○○之訊息。實則，因被告甲○○之性格外向、交友廣闊，
    於聊天過程不免與異性友人互相較為煽情之玩笑，惟實際上
    並未真實與該等友人發生性關係，此交友互動放諸當今仍屬
    合理。從而，被告甲○○因確知絕不可能與被告乙○○產生情愫
    ，故僅於聊天中應和被告乙○○稍煽情之對話內容，然實際上
    並未與被告乙○○發展任何情感關係，更遑論發生性行為。實
    際上被告乙○○除因工作開會曾與原告共同前往被告甲○○之住
    處外，從未單獨前往被告甲○○之住處，且被告甲○○係與母親
    同住，住處同時為2人之辦公室及商議接待之會議室，實無
    可能於被告甲○○之住處發展關係，可見如附表一所示訊息顯
    與事實不符，無非係玩笑內容，尚難據此認被告2人間存有
    情愫，甚至曾發生性行為。
　⒊此外，依原告所提出之被告2人通訊軟體訊息紀錄中，被告乙
    ○○另曾向被告甲○○傳送：「我要幫你把過敏治好～不然以後
    我們的寶寶 你希望他們這樣可憐嗎」；「我想了想我還是
    希望他自己放棄因為他還要寫一個聲明文 我怕公司會打電
    話給他 然後因為造假反而影響到我的直銷權益」等訊息，
    然被告甲○○均未為任何回應，是原告以如附表二所示訊息紀
    錄，主張被告2人論及生養子女，且商議由原告放棄直銷商
    資格取得財產上之利益等語，實屬虛妄。況衡以被告2人年
    齡之差距，及被告乙○○之年紀早已逾四旬，再再證明上開訊
    息紀錄無非係玩笑性質，無從認定被告2人曾發生性行為或
    存有交往關係。
　⒋退步言之，依最高法院49年度台上字第489號判決、臺灣高雄
    地方法院106年度訴字第1102號判決意旨，倘夫妻間感情本
    不融洽，早已無共同生活圓滿安全及幸福可言，自不因夫妻
    之一方於婚姻存續期間與他人發生逾越結交普通朋友之親密
    行為，而當然認他方得以夫妻間共同生活之圓滿安全及幸福
    遭破壞為由據以請求，蓋因於此情形下根本無權利遭受侵害
    ，自無請求賠償可言。而依原告與被告乙○○間之對話紀錄，
    可知被告乙○○稱其經年來均隱忍與原告間之問題，對原告之
    情感早已消磨殆盡，僅係為孩子而苦撐等情，可見原告與被
    告乙○○間早已無共同生活圓滿安全及幸福可言。
　⒌原告雖以被告甲○○傳送如附表二所示訊息紀錄，認被告甲○○
    並非僅係附和被告乙○○，被告2人間已達感情之交往關係等
    語，然衡諸現今思想開放多元之自由化型態，復衡以被告2
    人之年齡差異甚大，是否僅以被告甲○○傳送上開訊息即遽認
    被告2人間發展逾越結交普通朋友之關係，已非無疑。況依
    臺灣高等法院臺中分院101年度上易字第83號判決意旨，縱
    認被告2人間雖有以通訊軟體傳訊似相互表達愛慕之情，然
    並無足適證明被告2人見面有何男女共處一處衣衫不整，或
    曾為性交、猥褻之情形，則被告2人上開表達之內容，係屬
    言論自由範疇，尚難認係違反公序良俗之不法侵權行為。
　⒍又原告雖提出其與被告乙○○間之通訊軟體訊息紀錄，稱其與
    被告乙○○於110年9月初前互動往來一如正常夫妻，夫妻共同
    生活之感情基礎並未動搖等語。然細窺原告所提出之上開紀
    錄內容，無非僅為同住夫妻日常生活溝通聯繫之訊息紀錄，
    而原告並不否認於110年9月下旬曾與被告乙○○談及離婚，可
    見原告與被告乙○○婚姻間之嫌隙與摩擦，實非一朝一夕，被
    告乙○○無非係為求家庭生活和諧而多所隱忍，且雙方已非第
    1次談及離婚，只是這次被告乙○○之態度甚為堅篤。
　⒎至就原告與被告乙○○於110年9月間談及離婚之原因，原告雖
    稱其與被告乙○○之爭執係起因於110年9月訊息等語。惟縱觀
    被告甲○○所提出原告與被告乙○○間之通訊軟體訊息紀錄，全
    未提及原告係因發現被告乙○○與他人有情愫而生爭執，原告
    之主張實屬可議。況倘如原告所稱其與被告乙○○係因發現被
    告2人之訊息紀錄而生爭執，原告自無可能好聲好氣請託被
    告甲○○之母親王建萍協助調和，可見原告此等主張與事實相
    違，並對其與被告乙○○談及離婚之真正原因避重就輕，藉以
    掩蓋其夫妻關係早已淡薄、實質上已貌合神離之事實。
　⒏另原告提出其與被告乙○○之出遊照片，主張其與被告乙○○之
    感情並無不融洽之事等語。惟上開照片均未能查知其拍攝日
    期，已難以佐證原告所言為真。況被告乙○○長期為家庭生活
    和諧及子女之感受，多所隱忍，已如前述，而上開照片均為
    眾人合照，或與2人子女之合照，要難以該等照片遽認原告
    與被告乙○○之感情仍屬融洽。甚且，原告稱其與被告乙○○之
    夫妻感情已自110年9月間生變，然原告於110年11月間發現
    如附表一、二所示之訊息紀錄後已放棄彌平婚姻之爭端，於
    此關係下仍出現上開照片，可見原告與被告乙○○之婚姻生活
    早已貌合神離，縱使實質上感情已不睦，仍慣於在子女面前
    偽裝夫妻感情猶存之假象，自難認上開照片足證原告與被告
    乙○○之感情融洽。
　⒐是以，原告不能證明被告甲○○之行為致使被告乙○○違反其對
    夫妻之忠實義務，並破壞原告與被告乙○○之婚姻關係，故縱
    被告2人有傳送如附表一、二所示訊息，致原告心生不悅，
    然非得因此認已不法侵害原告基於配偶關係之身分法益而情
    節重大。故原告依侵權行為之法律關係，請求被告給付精神
    慰撫金，為無理由，不應准許。
　⒑綜上，答辯聲明：
　⑴原告之訴駁回。
　⑵訴訟費用由原告負擔。
　⑶如受不利之判決，願供擔保請准宣告免為假執行。
　㈡被告乙○○之答辯：
　⒈被告2人雖有傳送如附表一、二所示之訊息，惟該等訊息內容
    為被告2人間基於開玩笑、戲謔之意所為，非有任何交往或
    逾越一般社交行為不正常往來之情形。又被告乙○○否認與被
    告甲○○有性交、猥褻之行為，且原告亦未舉證證明被告2人
    有共處一處衣衫不整或曾為性交、猥褻之事實，則如附表一
    、二所示之訊息內容或有露骨，惟依上開說明，應認仍屬言
    論自由之範疇，難認係違反公序良俗之不法侵權行為。
　⒉又夫妻婚姻關係之良否與否，係繫於2人對婚姻之互動與經營
    ，有為如膠似漆、相敬如賓，亦有相敬如冰，期間冷暖如人
    飲水，如未發生法律所規範禁止之行為，外人並無置喙餘地
    ，此由我國民法離婚制度改採破綻主義足以證之。如夫妻之
    一方於婚姻關係存續期間，與配偶以外之第三人有露骨之表
    白，或引有曖昧之言語（但無其他性交、猥褻之行為），均
    認已侵害他方因配偶關係取得之身分權，則無異箝制配偶之
    言論自由。況在虛擬之網路世界或以通訊軟體之通話，因常
    具隱密性及難辨性，與當面交談所用文字、用語不同，往往
    較為誇大，甚至背離現實。本件原告既無法舉證足使一般人
    確信兩人有性行為或猥褻行為前，不得以防衛本身權利為藉
    口，或以善意保護他人為理由，憑一己主觀之推論認定被告
    2人有性行為或猥褻行為，而有侵害原告之配偶權，進而請
    求損害賠償。
　⒊退步言之，縱認鈞院認定本件被告乙○○有侵權行為之事實存
    在，惟原告與被告乙○○於111年2月16日在離婚協議書第5條
    第6項約定：「除本協議書約定之內容，雙方於婚姻關係存
    續中所生債權債務關係消滅，日後不得對他方為財產上之請
    求」等語，顯有使原告拋棄其就兩造婚姻關係存續期間所生
    之損害賠償請求權消滅之效力，且未違反強制或禁止規定，
    原告自應受離婚協議書之拘束，不得事後翻異，更就上揭離
    婚協議書簽署前之配偶權再行主張損害賠償，從而，原告不
    得再以配偶權受侵害為由，請求賠償慰撫金，應屬有據。
　⒋至原告主張上開離婚協議書第5條第6項約定不包括本件訴訟
    之請求權等語，然和解本不以債務人認錯為必要，自稱無辜
    但另有考量而和解者，所在多有。準此，雖然被告乙○○於本
    件訴訟上否認有侵害原告配偶權之行為，但並不影響其與原
    告離婚時，就原告所質疑其侵害配偶權與離婚協議併為和解
    之既存事實，此亦符合常情。原告既僅爭執離婚協議書第5
    條第6項約定不包括本件之和解，顯然對離婚協議書之形式
    上真正不爭執，而原告於110年12月13日提起本件訴訟，起
    訴被告2人，嗣於111年1月26日撤回對被告乙○○之訴，又於1
    11年2月16日簽署離婚協議書，依發生時間順序，原告簽立
    離婚協議書時，既未明示保留對本件訴訟之損害賠償請求權
    ，且原告與被告乙○○雙方於離婚協議書中就財產歸屬已有明
    確之安排，足認原告所接受之離婚協議條件中，已衡量其可
    能對被告乙○○主張之損害賠償請求權，及其他一切可能之財
    產上及非財產上請求權，而全部一併和解，為其真意，故原
    告現再次追加被告乙○○，洵屬無據。
　⒌綜上，答辯聲明：
　⑴原告之訴駁回。
　⑵訴訟費用由原告負擔。
　⑶如受不利之判決，願供擔保請准宣告免為假執行。
三、本院之判斷：
　㈠按因故意或過失，不法侵害他人之權利者，負損害賠償責任
    ；數人共同不法侵害他人之權利者，連帶負損害賠償責任；
    不法侵害他人之身體、健康、名譽、自由、信用、隱私、貞
    操，或不法侵害其他人格法益而情節重大者，被害人雖非財
    產上之損害，亦得請求賠償相當之金額；前2項規定，於不
    法侵害他人基於父、母、子、女或配偶關係之身分法益而情
    節重大者，準用之，民法第184條第1項前段、第185條第1項
    前段、第195條第1項前段、第3項分別定有明文。又婚姻係
    以夫妻之共同生活為其目的，配偶應互相協力保持其共同生
    活之圓滿安全及幸福，而夫妻互守誠實，係為確保其共同生
    活之圓滿安全及幸福之必要條件，故應解為配偶因婚姻契約
    而互負誠實之義務，配偶之一方行為不誠實，破壞共同生活
    之圓滿安全及幸福者，即為違反因婚姻契約之義務而侵害他
    方之權利（最高法院55年度台上字第2053號判決意旨參照）
    。是所謂配偶權，係指配偶間因婚姻而成立以互負誠實義務
    為內容的權利。從而，如明知為他人配偶卻故與之交往，其
    互動方式依社會一般觀念，已足以動搖婚姻關係所重應協力
    保持共同生活圓滿安全幸福之忠實目的時，茍配偶確因此受
    精神上痛苦，自亦得依法請求賠償。且侵害配偶權之行為，
    不以通姦行為為限，倘夫妻任一方與他人間有逾越結交普通
    朋友等一般社交行為之不正常往來，其行為逾越社會一般通
    念所能容忍範圍，達破壞婚姻共同生活之圓滿安全及幸福之
    程度，即足當之。
　㈡次按當事人主張有利於己之事實者，就其事實有舉證之責任
    ，民事訴訟法第277條前段定有明文。而侵權行為之成立，
    須行為人因故意過失不法侵害他人權利，即行為人須具備歸
    責性、違法性，並不法行為與損害間有相當因果關係，始能
    成立，且主張侵權行為損害賠償請求權之人，對於侵權行為
    之成立要件應負舉證責任(最高法院99年度台上字第2019號
    、100年度台上字第328號、100年度台上字第1189號民事裁
    判要旨參照)。若原告未能就上開事項舉證證明之，則被告
    就其抗辯事實即令不能舉證，或所舉證據尚有疵累，仍應駁
    回原告之請求(最高法院96年度台上字第158號裁判要旨參照
    ）。經查：
　⒈本件原告主張其與被告於99年12月4日結婚，婚後育有1子2女
    ，並於2至3年前共同從事直銷工作，並於從事該工作期間共
    同結識被告甲○○。嗣被告乙○○以通訊軟體向被告甲○○發送11
    0年9月訊息，被告2人復於110年11月間以通訊軟體互相發送
    如附表一、二所示之訊息等事實，業據提出戶口名簿、110
    年9月訊息紀錄、如附表一、二所示訊息完整譯文暨截圖等
    件為證（見本院卷第17至88頁），復為被告等2人所不爭執
    ，堪信原告此部分之主張為真實。
　⒉而原告主張被告2人於原告與被告乙○○之婚姻關係存續期間，
    曾發送如附表一所示之內容，可知渠等2人間曾發生性行為
    ，且依附表一、二所示之訊息，可見被告2人，舉止關係親
    暱，屬逾越正常男女交往分際之不正常往來，是被告2人已
    侵害原告之配偶權等語，則為被告所否認。本院審酌綜觀如
    附表一所示之訊息內容，雖有暗示性器官、產生性慾，及相
    約發生性行為等言論，然被告等2人為該等對話之前後因果
    未明，對話內容中復未明確交代渠等2人間曾於何時、何處
    發生性行為等細節，是依上開內容，至多僅能說明被告2人
    曾相約發生性行為，尚無法證明渠等2人間有確實發生性行
    為之事實。此外，原告復未能提出其他證據，足以證明被告
    2人間曾發生性行為之事實，是被告2人是否確實曾經發生性
    行為一事，容有疑義。
　⒊然被告2人間所為如附表一、二所示之訊息內容中，其中附表
    一部分已不乏使用「想吃你」、「淫蕩」等露骨、煽情之字
    句，且涉及暗示性器官、相約發生性行為及性幻想等內容，
    並於附表二部分使用「愛你」、「抱一下」、「寶寶愛寶貝
    」、「大寶寶愛小寶貝」等互訴衷情之用語，互相表達愛慕
    及思念之情，顯非單純從事直銷工作之同事間正常往來之談
    話內容，足認被告2人間應存有親暱之男女交往關係，揆諸
    前開說明，縱被告2人並未發生性行為，渠等2人間上開所為
    已逾越一般朋友間交往之程度，破壞原告與被告乙○○間婚姻
    共同生活之圓滿安全及幸福，而共同不法侵害原告基於配偶
    關係所生之身分法益而情節重大，應對原告負連帶損害賠償
    責任。
　⒋而被告2人雖辯稱如附表一、二所示言論，僅為渠等2人間嬉
    鬧玩笑之話語，應屬憲法言論自由保障之範疇，且被告甲○○
    辯稱其與被告乙○○間年齡差距過大，縱被告乙○○曾發送曖昧
    之話語，被告2人實無可能發生男女愛慕之關係等語。惟本
    院審酌言論自由固為憲法所保障之權利，但並不表示可淪為
    恣意、毫無限制，而被告2人均為具有相當智識程度之成年
    人，且被告乙○○既與原告仍處於婚姻關係存續中，被告甲○○
    亦明知被告乙○○為有配偶之人，在來往相處時理應謹守一般
    男女正常社交之分際，避免有此等專屬夫妻共同親密生活之
    對話內容，縱偶有玩笑，或有一方單方面訴說愛慕之情等話
    語，他方亦得拒絕回應或婉拒對方。然觀如附表一、二所示
    之內容，被告2人間持續互相訴說愛意之話題，並無中斷或
    婉拒之意，遑論渠等2人間之對話業已提及性行為等情，顯
    非單純互相慰藉、抒發心情可言，更非以一句言論自由即可
    脫免其責，是渠等2人所為自屬逾越普通一般人正常社交往
    來之行為。再者，縱被告2人之年紀差距較大，依吾人一般
    生活經驗、網路及新聞媒體發表之文章，對於年齡差距過大
    仍成為伴侶（即所謂「老少配」）之訊息，亦時有所聞，顯
    見年齡之差距並非無法發展為親暱交往關係之絕對要件，故
    仍應認被告2人前開所為已不法侵害原告之配偶權，且情節
    重大，而應對原告負連帶損害賠償責任。是被告2人辯稱此
    係因渠等間聊天無尺度限制，僅為不正經玩笑話等節，顯然
    係昧於上開對話內容事實之牽強卸責之詞，不足採信。
　⒌至被告甲○○辯稱原告與被告乙○○間早已不睦，且原告於110年
    9月間尚有委請被告甲○○之母親居中協調原告與被告乙○○之
    糾紛，可見原告與被告乙○○之夫妻婚姻關係破裂非被告甲○○
    之前揭行為所致等語，並提出原告與被告甲○○母親之通訊軟
    體訊息紀錄、原告與被告乙○○之通訊軟體訊息紀錄等件為證
    （見本院卷第185至199頁）。惟原告與被告乙○○原先婚姻和
    睦與否，並非本件被告2人有無侵害配偶權之判斷標準，且
    本件或許原告與被告乙○○本有婚姻相處之問題，然依一般生
    活經驗，亦可想像被告2人前揭侵害配偶權之行為，實足有
    加劇與撕裂原告與被告乙○○2人之婚姻關係，自難謂被告2人
    前揭所為，並無侵害原告基於婚姻共同生活之圓滿安全及幸
    福之事實，故被告甲○○此部分所辯，亦非可採。
　㈢又按不法侵害他人之人格權，被害人受有非財產上損害，請
    求加害人賠償相當金額之慰撫金時，法院對於慰撫金之量定
    ，應斟酌實際加害情形、所造成之影響、被害人所受精神上
    痛苦程度、雙方之身分、地位、經濟狀況及其他各種情形，
    以核定相當之數額（最高法院47年度台上字第1221號、51年
    度台上字第223號、76年度台上字第1908號判決要旨參照）
    。再按因連帶債務人中之一人為清償、代物清償、提存、抵
    銷或混同而債務消滅者，他債務人亦同免其責任；債權人向
    連帶債務人中之一人免除債務，而無消滅全部債務之意思表
    示者，除該債務人應分擔之部分外，他債務人仍不免其責任
    ，民法第274條、第276條第1項分別定有明文。依上開規定
    ，連帶債務人其一應分擔部分之清償或免除，可發生絕對之
    效力，亦即債權人與連帶債務人中之一人成立和解並免除其
    債務，如無消滅其他債務人連帶賠償債務之意思，他債務人
    僅就該債務人受免除之應分擔債務部分免負連帶賠償之責。
    復按連帶債務人相互間，除法律另有規定或契約另有訂定外
    ，應平均分擔義務，民法第280條第1項前段亦有明文，則民
    法第276條第1項所謂「該債務人應分擔之部分」，於共同侵
    權行為人間，就其等應連帶賠償被害人之金額，係以各侵權
    行為人對於損害結果之加害程度，以計算負擔之比例，若對
    於損害結果之加害程度並無輕重之分，即應平均分擔其賠償
    金額。經查：
　⒈本院審酌被告2人間，有前揭逾越正常已婚男女間正常社交往
    來之行為，已破壞原告與被告乙○○2人間婚姻關係共同生活
    美滿與幸福之程度，自堪認原告精神上因而受有相當程度之
    痛苦。另參以原告學歷為大學畢業，現於企業管理顧問有限
    公司擔任國際標準化組織認證顧問；被告甲○○，學歷為大學
    畢業，現為企業社負責人，從事直銷產業，收入平均為每月
    3至4萬元；被告乙○○學歷為大學畢業，現為行政助理，月薪
    約3萬元等情，業據兩造自陳在卷（見本院卷第220、267頁
    ），及本院依職權調閱兩造稅務電子閘門財產調件明細表，
    原告領有薪資、租金、投資所得及執行業務獎金，其名下有
    不動產、汽車及股票等財產；被告甲○○領有薪資及執行業務
    所得等收入，名下有投資等財產；被告乙○○領有薪資、執行
    業務所得等收入，名下有汽車等財產（見不公開之當事人資
    料卷宗，為維護兩造之隱私、個資，爰不就其詳予敘述）。
    再兼衡被告2人侵害原告配偶身分法益之方式，尚無同居、
    或發生性行為之實證，是茲審酌兩造身分、地位、教育程度
    、經濟能力，與被告2人本件不法行為之情節，侵害原告身
    分法益致受精神上痛苦程度等一切情狀，認原告請求精神慰
    撫金100萬元，核屬過高，應酌定以40萬元為適當。又被告2
    人依民法第185條第1項規定，本應就原告所受損害40萬元負
    共同侵權行為連帶損害賠償責任，審酌被告2人對於原告所
    受損害結果之加害程度尚難認有輕重之分，揆諸前揭說明，
    被告2人間內部關係即應平均分擔賠償金額，亦即渠等2人各
    應分擔20萬元。
　⒉末按稱和解者，謂當事人約定，互相讓步，以終止爭執或防
    止爭執發生之契約；是和解有使當事人所拋棄之權利消滅及
    使當事人取得和解契約所定明權利之效力，民法第736、737
     條分別定有明文。是所謂和解，具有協商性與互讓性，和
    解之後任何一方所受之不利益均屬其讓步之結果，兩造當事
    人即均應受該契約之拘束，縱使一造因而受不利益之結果，
    亦不得事後翻異，更就和解前之法律關係再行主張。次按解
    釋契約，應於文義上及論理上詳為推求，以探求當事人立約
    時之真意，並通觀契約全文，斟酌訂立契約當時及過去之事
    實、交易上之習慣等其他一切證據資料，本於經驗法則及誠
    信原則，從契約之主要目的及經濟價值作全盤之觀察，以為
    其判斷之基礎，不能徒拘泥字面或截取書據中一二語，任意
    推解致失其真意（最高法院99年度台上字第1421號判決參照
    ）。
　⒊被告乙○○另抗辯其與原告已私下達成離婚協議，並約定雙方
    均不得再以任何理由向他方請求婚姻關係存續期間所受之損
    害賠償一節，並提出離婚協議書為證（見本院卷第213至215
    頁，下稱系爭協議書），而原告雖不否認系爭協議書之形式
    上真正及其內容，然爭執系爭協議書和解之範圍不及於本件
    訴訟之侵權行為事實等語。惟經本院綜參卷內資料，原告先
    於110年12月15日提起本件侵權行為訴訟，嗣於111年1月27
    日對被告乙○○撤回起訴，復於111年2月16日與被告乙○○書立
    系爭協議書，再於111年5月13日追加被告乙○○（見本院卷第
    11、99、169、215頁），由上可知，原告於與被告乙○○書立
    系爭協議書之時間點，早已知悉被告2人有前揭其所主張之
    侵權行為事實，是衡諸婚姻關係存續期間之外遇情事所衍生
    外遇之一方應對他方所負損害賠償債務，要屬列入分配夫妻
    剩餘財產差額計算之債務基礎，並參酌前開說明，和解係當
    事人就訴訟上之爭執互相讓步而成立之合意，一面基於私法
    上之法律關係以止息爭執為目的，一面以終結訴訟為目的，
    而生私法上及訴訟法上效果之訴訟行為，以求永久終局解決
    訟爭事件，以杜日後再陷爭執訟累。是審酌系爭協議書中係
    先後就雙方子女之監護權歸屬、探視權之約定、扶養費分擔
    及各自名下財產歸屬等事項為約定後，最後於第5條夫妻財
    產處理之第6項約定中，另約定「除本協議書約定之內容，
    雙方於婚姻關係存續中所生債權債務關係消滅，日後不得對
    他方為財產上或非財產上之請求」等語（見本院卷第214頁
    ），且該項約定亦未明確限定或明文排除就何具體原因事實
    拋棄損害賠償請求或排除在和解範圍之外，復佐以原告與被
    告乙○○達成上開離婚協議前，原告已先行撤回其於本件請求
    被告乙○○之損害賠償之事實等情，益徵其對被告乙○○已有不
    欲訴追，且不欲行使損害賠償請求權之意，嗣後復與被告乙
    ○○書立系爭協議書為如上之約定，可見原告應係在得悉前開
    侵權行為事實之情形下，為求透過和解之成立得以永久終局
    解決婚姻關係存續期間所受損害及婚姻關係結束後之財產分
    配爭議，而與被告乙○○成立和解並書立系爭協議書，亦即原
    告已明確知悉被告2人間有本件侵權行為事實，仍與被告乙○
    ○就日後不得再以任何理由向他方請求婚姻關係存續期間所
    受損害賠償之和解條件達成合意，此方合常情，並符當事人
    真意。
　⒋從而，被告乙○○抗辯依系爭協議書第5條第6項之約定，原告
    已免除被告乙○○侵害原告配偶關係身分法益之損害賠償債務
    ，不得再對被告乙○○為本件請求一節，應屬可採，是依前開
    規定及說明，被告2人間應內部分擔之損害賠償責任20萬元
    部分，即亦免除其連帶賠償責任，則被告甲○○僅需就其應分
    擔之20萬元部分對原告負賠償責任。故原告請求被告甲○○賠
    償20萬元，為有理由，應予准許；逾上開金額及請求被告乙
    ○○連帶賠償部分，則無理由，應予駁回。
　㈣末按遲延之債務，以支付金錢為標的者，債權人得請求依法
    定利率計算之遲延利息；給付無確定期限者，債務人於債權
    人得請求給付時，經其催告而未為給付，自受催告時起，負
    遲延責任，其經債權人起訴而送達訴狀，或依督促程序送達
    支付命令，或為其他相類之行為者，與催告有同一之效力；
    應付利息之債務，其利率未經約定，亦無法律可據者，週年
    利率為百分之5，民法第233條第1項本文、第229條第2項、
    第203條分別定有明文。經查，原告依侵權行為法律關係請
    求被告甲○○負損害賠償責任，並未約定期限給付，復未經催
    告，而係經原告起訴而為訴訟程序，是原告請求自民事起訴
    狀繕本送達被告甲○○之翌日即111年1月25日起至清償日止，
    按年息百分之5計算之利息，為有理由，應予准許。
四、綜上所述，原告依侵權行為法律關係，請求被告甲○○應給付
    20萬元，及自111年1月25日起至清償日止，按年息百分之5
    計算之利息，為有理由，應予准許；逾上開金額範圍及請求
    被告乙○○連帶賠償之部分，則屬無據，為無理由，應予駁回
    。
五、兩造陳明願供擔保，聲請宣告假執行及免為假執行，經核原
    告勝訴部分，因所命給付金額未逾50萬元，爰依職權宣告假
    執行，就上開命被告甲○○給付部分，原告雖聲請供擔保後為
    假執行之宣告，然僅係促使法院為職權之發動。另被告甲○○
    陳明願供擔保聲請免為假執行之宣告，經核無不合，爰酌定
    相當擔保金額併予宣告之。至原告其餘假執行之聲請，因訴
    之駁回而失所依據，應併予駁回，附此敘明之。
六、被告甲○○雖聲請傳訊證人王建萍到庭作證，待證事實為證明
    原告與被告乙○○間婚姻生活感情本非融洽，更曾於110年9月
    間談及離婚一事，惟原告與被告乙○○之婚姻是否有破綻，與
    被告2人間有無侵害原告配偶權之侵權行為情事，本分屬二
    事，被告甲○○上開調查證據之聲請，核無必要，應予駁回。
    另本件事證已臻明確，兩造其餘攻擊防禦方法及證據，經審
    酌核與判決之結果不生影響，爰不一一論列，併此敘明。
七、據上論結，本件原告之訴為一部有理由，一部無理由，依民
    事訴訟法第79條、第389條第1項第5款、第392條第2項，判
    決如主文。
中　　華　　民　　國　　111 　年　　8 　　月　　5 　　日
                　民事第一庭　法　  官　
如對本判決上訴，須於判決送達後20日內向本院提出上訴狀。
如委任律師提起上訴者，應一併繳納上訴審裁判費。

附表一：原告主張被告2人有發生性行為之對話內容
編號 訊息 發送人 訊息內容 對應出處 01 甲○○ 我這有大雪茄哦 卷29頁圖1 02 乙○○ 我想吃你了／在你床上 卷32頁圖14 03 甲○○ 你已經成功的／在我床上／把我弄得淫蕩了 卷33頁圖17 04 乙○○ 吃我 卷34頁圖22 05 甲○○ 只給你吃 卷34頁圖24 06 乙○○ 防禦持久力很厲害 卷39頁圖42 07 乙○○ 我都被你搞到MC還提早來 卷42頁圖59 08 甲○○ 新鮮小香腸 卷45頁圖71 09 甲○○ 真想吃你啊 卷56頁圖113 10 甲○○ 我很想吃你／週二有空嗎 卷61頁圖134 11 乙○○ 不要闖紅燈啦／很髒ㄟ 卷61頁圖135 12 甲○○ 去別人家的床單／叫他們去洗馬的 卷62頁圖137 13 乙○○ 不想破壞你對我的愛愛美感 卷63頁圖141 
附表二：原告主張被告2人有親密關係之訊息內容
編號 訊息 發送人 訊息內容 對應出處 01 甲○○ 愛你愛你 卷54頁圖105 02 甲○○ 真愛你／就像妳的美麗 魅力／深深吸引我 卷55頁圖110 03 乙○○ 讓我成為你的摯愛 卷60頁圖129 04 甲○○ 只要是你／我都愛 卷63頁圖143 05 甲○○ 以後還要陪你接生小孩勒 卷64頁圖145 06 甲○○ 擋不住／你的誘惑 卷67頁圖158 07 甲○○ 抱一下 卷68頁圖162 08 甲○○ 晚安愛你 卷69頁圖167 09 乙○○ 晚安～愛你 卷70頁圖168 10 甲○○ 愛你 卷72頁圖177 11 乙○○ 不然以後我們的寶寶你希望他們這樣可憐嗎？ 卷73頁圖181 12 乙○○ 我愛你／很愛的那種喔 卷76頁圖192 13 甲○○ 我愛你 卷76頁圖195 14 乙○○ 我愛你 卷77頁圖197 15 甲○○ 我的愛 卷77頁圖199 16 乙○○ 寶貝寶貝／愛你愛你／寶寶愛寶貝 卷79頁圖204 17 乙○○ 大寶寶愛小寶貝 卷79頁圖205 18 甲○○ 愛你啦／愛死你啦寶寶 卷79頁圖206 19 乙○○ 我超級愛你的 卷79頁圖206 20 甲○○ 我超級無敵愛你的啦 卷79頁圖207 21 乙○○ 我愛你愛到／想要跟你相守一輩子 卷80頁圖209 22 乙○○ 我如果沒辦法早點死掉了那我就當你的狗好了 卷80頁圖210 23 甲○○ 本來就要守一輩子的阿 卷80頁圖211 24 乙○○ 我愛你 卷86頁圖232 25 乙○○ 我他媽的真的很愛你 卷86頁圖234 26 甲○○ 我真愛你 卷88頁圖240 27 甲○○ 愛你 卷88頁圖242 28 乙○○ 愛你 卷88頁圖242